【裁判字號】    99,小上,126
【裁判日期】    991115
【裁判案由】    返還報酬費
【裁判全文】
臺灣高雄地方法院民事裁定             99年度小上字第126號
上  訴  人  銀科代國際行銷有限公司
法定代理人  丙○○
訴訟代理人  丁○○○
訴訟代理人  甲○○
被上訴人    乙○○
當事人間請求返還報酬費事件，上訴人對於民國99年8 月31日本
院99年度雄小字第1069號小額程序第一審民事判決提起上訴，本
院裁定如下：
  主  文
上訴駁回。
第二審訴訟費用新台幣壹仟伍佰元由上訴人負擔。
  理  由
一、上訴意旨略以：上訴人與被上訴人於簽訂「委託債務協商契
    約書」，協助被上訴人辦理債務前置協商事宜，上訴人所撰
    寫之還款計畫與財產收入均係依照被上訴人主張之事實，在
    被上訴人授權後所撰寫，上訴人確實有為被上訴人將還款申
    請書送審查，惟被上訴人在還款協議尚未公佈前，即自行表
    明終止案件之進行，協商遭拒之結果實不可歸責上訴人，至
    於被上訴人終止案件進行之動機是否係遭銀行人員已查封拍
    賣其所有之不動產加以恫赫，或是知悉協商得自行申請，不
    以委託代辦公司為要件等原因，均有尚待詳加調查之必要等
    語。
二、按對於小額程序之第一審判決提起上訴，非以其違背法令為
    理由，不得為之；所謂判決違背法令，乃指判決不適用法規
    或適用不當，或有民事訴訟法第469 條所列第1 款至第5 款
    事由，其判決當然為違背法令，民事訴訟法第436 條之24第
    2 項、第436 條之32第2 項準用第468 條及第469 條第1 款
    至第5 款分別定有明文。
三、經查：
  (一)原審認被上訴人係因受義竹鄉農會通知，無成立債務協商之
    可能，遂自行取回協商文件，上訴人與被上訴人既約定協商
    還款條件未達約定標準，則上訴人視同未完成委任事務，而
    負有退還報酬之義務，此據原審於判決書內載述綦詳。
  (二)原審依卷內相關證物為綜合判斷後，已於判決理由內敘明其
    採證及認定之依據，上訴人上開主張，與民事訴訟法第468
    條、第469 條之判決違背法令情形有別。上訴人未具體敘明
    原判決違反何項法規、判例、法則，或其內容、旨趣，有適
    用法令不當違背法令之情，就整體訴訟資料而言，亦無從認
    定原判決有何違背法令之具體事實，難認已於上訴狀內依法
    表明原審判決如何具體違背法令，揆諸首揭說明，應認其上
    訴為不合法。
四、綜上所述，原審准予被上訴人之請求，並無違誤，上訴人亦
    未具體表明原審有何違背法令之處，上訴意旨指摘原判決不
    當，求予廢棄改判，自不合法，應裁定駁回其上訴。
五、末按，於小額訴訟之上訴程序，法院為訴訟費用之裁判時，
    應確定其費用額，民事訴訟法第436 條之19第1 項、第436
    條第32第1 項規定甚明。上訴人之上訴既經駁回，本件第二
    審裁判費用新臺幣1,500 元，應由上訴人負擔，爰判決如主
    文第2 項所示。
六、據上論結，本件上訴為不合法，依民事訴訟法第436 條之32
    第1 項、第2 項、第436 條之19第1 項、第444 條第1 項前
    段、第95條、第78條，裁定如主文。
中    華    民    國    99    年    11    月    15    日
                  民事第三庭審判長法  官  朱玲瑤
                                  法  官  劉傑民
                                  法  官  楊詠惠
正本係照原本作成。
本裁定不得抗告。
中    華    民    國    99    年    11    月    15    日
                                  書記官  林靜慧

司法院資訊處製作；財團法人民間司法改革基金會備份。
